【裁判字號】    89,易,260
【裁判日期】    890630
【裁判案由】    恐嚇
【裁判全文】
臺灣士林地方法院刑事判決                          八十九年度易字第二六號
    公  訴  人  臺灣士林地方法院檢察署檢察官
    被      告  甲○○
右列被告因恐嚇案件，經檢察官提起公訴（八十九年度偵字第一二五四號），本院判
決如左：
    主  文
甲○○連續以加害生命、身體、財產之事，恐嚇他人致生危害於安全，處有期徒刑參
月，如易科罰金，以參佰元折算壹日。
    事  實
一、甲○○與丙○○因買賣市場攤位而有糾紛，甲○○不滿丙○○拒絕歸還買賣價金
    ，竟基於恐嚇之概括犯意，連續於民國（下同）八十九年一月三日、四日前往台
    北市○○路二００巷九號丙○○舅舅乙○○事務所，要求乙○○轉告丙○○要清
    償欠款，否則「有朋友，會打他、殺他，讓他死得很難看」、「讓他傾家蕩產」
    、「家破人亡」、「不要不見棺材不掉淚」等語恫嚇丙○○，乙○○則分別於八
    十九年一月三日、四日將上情轉告丙○○，使丙○○心生畏懼，致生危害於安全
    。
二、案經丙○○訴請台灣士林地方法院檢察署檢察官偵查起訴。
    理  由
一、訊據被告甲○○固對於有於八十九年一月三日或四日至位於台北市○○路二百巷
    九號乙○○事務所之事實坦承不諱，惟矢口否認有恐嚇之犯行，辯稱：其只有去
    一天，一天去二次，沒有講起訴書所載恐嚇話語，只講要告告訴人而已。然查：
    （一）被告有於八十八年一月三日、四日至證人乙○○事務所為如起訴事實欄所
    述之恐嚇言詞之事實，業據證人乙○○、簡瑜華於偵查及本院審理中證述綦詳，
    且互核一致。且被告甲○○亦於本院審理中亦自承其於八十九年一月三日或四日
    有至證人乙○○事務所，要求乙○○轉告賴勝擋要賴勝擋清償八萬元，斯時事務
    所內有乙○○和一位小姐在場之情，堪認證人乙○○及簡瑜華於確於該二日有見
    聞被告恐嚇經過，又證人乙○○與簡瑜華於被告之前並不相識，又無仇恨，衡情
    應無構陷誣攀之理。其二人之證言應為可採。（二）被告前曾寄信予葉金珠及告
    訴人之母廖織，該信之內容略謂：「．．你們不但不勸，他還和他同流污，到時
    受報應後悔莫及，而您們如再聽他的，到時您們會更倒楣的．．．．．．最好別
    再騙了，不然我會好好替天行道一番」等語，有該信函影本一件附卷可稽。另被
    告亦於偵查中寄信予承辦檢察官，信中內容亦提及：「．．而如規勸不聽，那我
    看這人『不見棺材不掉淚』，您知道意思吧！．．」等語，亦有該信函一件在卷
    可參，經細覽該二信函內之激烈措辭，核與證人指述被告恐嚇之若干語氣、用語
    均屬相符，被告既自承先前並不認識證人乙○○、簡瑜華，綜合上情，堪認被告
    確有如證人所述之如事實欄所載之恐嚇語詞。被告所辯顯係事後卸責之詞，不足
    採信，事證明確，應依法論科。
二、核被告甲○○所為，係犯刑法第三百零五條之恐嚇罪。被告先後二次恐嚇犯行，
    時間緊接，觸犯構成要件相同之罪名，顯係基於概括犯意反覆為之，為連續犯，
    應依刑法第五十六條之規定以一罪論，並加重其刑。爰審酌被告犯罪之動機、目
    的、手段，犯罪時所受之刺激及其品性、生活狀況、智識程度、犯罪所生之損害
    ，及犯罪後態度等一切情狀，量處如主文所示之刑，併諭知易科罰金之折算標準
    。
據上論斷，應依刑事訴訟法第二百九十九條第一項前段、刑法第五十六條、第三百零
五條、第四十一條、罰金罰鍰提高標準條例第一條前段、第二條，判決如主文。
本案經檢察官林曉芳到庭執行職務
中    華    民    國      八十九      年      六       月     三十      日
                                  臺灣士林地方法院刑事第四庭
                                          法  官
右正本證明與原本無異。
如不服本判決，應於判決送達後十日內，向本院提出上訴狀。
                                          書記官
中    華    民    國      八十        年               月               日
附錄本案論罪科刑法條全文
刑法第三百零五條
以加害生命、身體、自由、名譽、財產之事，恐嚇他人致生危害於安全者，處二年以
下有期徒刑、拘役或三百元以下罰金。


司法院資訊處製作；財團法人民間司法改革基金會備份。
